臺灣臺南地方法院交通事件裁定        100年度交聲字第555號
移送機關    交通部公路總局嘉義區監理所臺南監理站
異議人即
受處分人    余柏寬
上列受處分人因違反道路交通管理處罰條例案件，對於交通部公
路總局嘉義區監理所臺南監理站民國100年7月4日所為之裁決處
分（處分案號：嘉監南字第裁74-ZHR014498號），聲明異議，本
院裁定如下：
    主  文
異議駁回。
    理    由
一、原處分意旨略以：異議人即受處分人余柏寬（下稱異議人）
    駕駛所有之車牌號碼8191-C3號自用一般小客車，於民國99
    年12月21日20時08分許，通過國道三號高速公路駛進善化費
    站北上第9車道時，因汽車行駛於應繳費之公路不依規定繳
    費，經內政部警政署國道公路警察局第八警察隊警員逕行製
    單舉發，嗣經移送機關即交通部公路總局嘉義區監理所臺南
    監理站（下稱原處分機關）以其違規事證明確，依道路交通
    管理處罰條例第27條第1項及違反道路交通管理事件統一裁
    罰基準表之規定， 裁處異議人罰鍰新臺幣（下同）4,500元
    等語。
二、本件異議意旨略以：前車號4630-UA號已有申裝ETC，於99年
    10月22日註銷重領新牌號8191-C3號，不知ETC需要去辦理車
    號異動，所以沒有去辦車號異動而繼續使用，查詢後才知有
    那麼多件違規，從未收到任何違規通知單及簡訊通知，車上
    申裝ETC也都有扣款成功，為此聲明異議，請求撤銷原處分
    等語。
三、按汽車行駛於應繳費之公路、橋樑、隧道或輪渡，不依規定
    繳費者，處汽車所有人或駕駛人3,000元以上6,000元以下罰
    鍰，並追繳欠費，道路交通管理處罰條例第27條第1項定有
    明文。次按，交通部臺灣區○道○○○路局為辦理電子收費
    申裝及欠費追繳作業，依據公路通行費徵收管理辦法（下稱
    本辦法）相關規定訂定交通部臺灣區○道○○○路局電子收
    費申裝及欠費追繳作業注意事項；又依本辦法第15條，用路
    人不依規定繳費者，營運單位應依用路人不同之欠費行為，
    依本局查明之車籍資料，製發「補繳通行費及作業處理費通
    知單」，追繳通行費並加收作業處理費用；用路人應於通知
    單所列之繳費期限內完成補繳程序，逾期未繳納則移送相關
    警察單位依法處理，交通部臺灣區○道○○○路局電子收費
    申裝及欠費追繳作業注意事項第1條、第13條第1項、第17條
    第3項， 復分別定有明文。
四、再按處理違反道路交通管理事件，有關文書送達之程序，依
    行政程序法之規定，違反道路交通管理事件統一裁罰基準及
    處理細則第五條定有明文。而依行政程序法第68條第1項、
    第74條第1項、第2項規定：送達由行政機關自行或交由郵政
    機關送達；送達不能依前2條規定為之者，得將文書寄存送
    達地之地方自治或警察機關，並作送達通知書兩份，一份黏
    貼於應受送達人住居所、事務所、營業所或其就業處所門首
    ，另一份交由鄰居轉交或置於該送達處所信箱或其他適當位
    置，以為送達；前項情形，由郵政機關為送達者，得將文書
    寄存於送達地之郵政機關。至於受送達人實際於何時受領該
    送達文書，均與合法送達之效力不生影響。
五、經查：
  (一)異議人駕駛牌照號碼8191-C3號自用一般小客車，於99年12
    月21日20時08分許，通過國道三號高速公路駛進善化費站北
    上第9車道時，因汽車行駛於應繳費之公路不依規定繳費（
    卡片餘額不足），經通知補繳仍未補繳，有原處分機關100
    年7月4日嘉監南字第裁74-ZHR014498號舉發違反道路交通管
    理事件通知單1份附卷可稽。
  (二)異議人固以前揭情詞置辯，然異議人所有上開自小客車於99
    年12月10日23時52分25秒行經古坑收費站北上車道即餘額不
    足扣款，且前一次上開車輛裝設之ETC設備通過高速公路之
    時、地係99年12月10日23時29分14秒通過白河收費站北上車
    道時，原卡片餘額係新台幣（下同）66元，經扣款38元後，
    餘額僅剩28元，故99年12月21日15時17分20秒（亦即本次之
    違規行為）通過白河收費站南下車道及99年12月21日20時23
    分33秒通過白河收費站北上車道均因卡片餘額不足而未扣款
    ，此有遠東電收股份有限公司100年8月9日總發字第1000082
    7號函檢送車號4630-UA號自用一般小客車儲值卡扣款明細表
    1份在卷可參，因此，異議人陳稱所有上開車輛使用ETC設備
    通過高速公路時，均有扣款成功之情形云云，自屬無據。
  (三)異議人另辯稱未收到遠通公司所寄發之催繳通知單及郵局之
    招領通知單云云。然查，本件遠通電收股份有限公司所寄發
    催繳通行費之繳費通知書之送達地址為「台南縣關廟鄉○○
    街128號」，因投遞未能妥投後，已於100年1月25日依行政
    程序法第74條之規定完成寄存送達，將該送達文書寄存於關
    廟郵局，有交通部臺灣區○道○○○路局古坑收費站100 年
    4月6日高古稽字第1000000433號函暨檢附之高速公路委託遠
    通電收公司辦理電子收費業務送達證書1份在卷可參，而上
    址「台南縣關廟鄉○○街128號」為異議人之戶籍地，直至
    100年2月22日始遷出，有異議人之戶籍謄本1份附卷可參，
    衡以郵政機關係經常對外處理大量郵務之送達機關，有一定
    監督機制，所為送達郵件業務程序應係客觀而難以作假，且
    郵政機關與異議人當無嫌隙，亦不至憑空捏造上開送達經過
    ，堪認本件高速公路通行費催繳通知單已由中華郵政股份有
    限公司投遞人員於100年1月25日，按異議人之住居所地址「
    台南縣關廟鄉○○街128號」為投送，因未能獲會晤本人，
    亦無受領文書之同居人或受雇人，乃依規定於將該件文書寄
    存於關廟郵局，在寄存之前，投遞人員並已依規定製作送達
    通知書二份，一份黏貼於應受送達人住所門首，一份置於受
    送達處所信箱或適當位置。綜此，本件催繳通知單既已依寄
    存送達之方式完成送達程序，自已生合法送達之效力。因此
    ，異議人辯稱未收到上開補繳通知書，自屬無據。從而，本
    件催繳通行費通知單既經合法送達予異議人，而異議人仍未
    於規定期限內補繳通行費，其確有行駛於應繳費之公路不依
    規定繳費之違規行為，應堪認定。
六、從而，異議人駕駛上開車輛，既有於上開時間、地點，行經
    高速公路收費站，因卡片餘額不足，未能當場扣款成功，經
    遠通電收股份有限公司依前開規定寄發通行費催繳通知單，
    並合法寄存送達至異議人戶籍地，異議人逾繳費期限仍未補
    繳之事實，堪以認定，是舉發機關依法舉發並無違誤之處，
    因此，原處分機關援引上開規定裁處罰鍰4,500元，並無不
    當之處。從而，本件異議為無理由，應予駁回。
七、據上論斷，應依道路交通管理處罰條例第87條第2項、道路
    交通事件處理辦法第18條，裁定如主文。
中    華    民    國   100    年    9     月    21    日
                            交通法庭法   官  郭千黛
以上正本證明與原本無異。
如不服本裁定應於送達後5日內向本院提出抗告狀（應附繕本）
。
                                    書記官  蔡明峰
中    華    民    國   100    年    9     月    21    日